臺灣臺中地方法院刑事裁定
110年度聲再字第69號
再審聲請人  陳威銘
即受判決人          


上列再審聲請人即受判決人因違反毒品危害防制條例等案件，對
於本院109年度訴字第48號確定判決（起訴案號：臺灣臺中地方
檢察署108年度毒偵字第2507號），聲請再審，本院裁定如下：
    主  文
再審之聲請駁回。
    理  由
一、聲請意旨略稱：聲請人即受判決人陳威銘（下稱聲請人）前
    因施用毒品案件，經本院於民國109年1月21日以109年度訴
    字第48號判處有期徒刑7月，於同年2月5日確定（下稱本件
    確定判決），迄今尚未執行，嗣毒品危害防制條例於同年7
    月15日修正施行而變更施用毒品案件之追訴要件，參以最高
    法院109年度台上字第3826號等判決之意旨，本件確定判決
    應依修正後毒品危害防制條例之規定，適用「觀察、勒戒或
    強制戒治」等刑事處遇程序，故本件確定判決未適用修正後
    毒品危害防制條例而判處聲請人罪刑，已有違比例原則、無
    可維持，爰依法聲請再審云云。
二、按法院認為聲請再審之程序違背規定者，應以裁定駁回之。
    但其不合法律上之程式可以補正者，應定期間先命補正，刑
    事訴訟法第第433條定有明文。又按再審係對確定判決之事
    實錯誤而為之救濟方法，至於適用法律問題則不與焉。詳言
    之，對於有罪確定判決之救濟程序，依刑事訴訟法規定，有
    再審及非常上訴二種，前者係為原確定判決認定事實錯誤而
    設立之救濟程序，與後者係為糾正原確定判決違背法令者有
    別，是倘所指摘者，係關於原確定判決適用法律不當之情形
    ，核屬非常上訴之範疇，並非聲請再審所得救濟（最高法院
    104年度台抗字第343號裁定意旨參照）。是倘對於原確定判
    決係以違背法令之理由聲明不服，自應依非常上訴程序尋求
    救濟，而非循再審程序所能救濟，二者迥不相同。
三、經查：
(一)綜觀本件聲請人提出之聲請再審狀，聲請人除提及本件確定
    判決外，固亦有提及另一其涉犯施用毒品等案件之確定判決
    （臺灣高等法院臺中分院107年度上訴字第2251號【第一審
    案號：臺灣南投地方法院107年度審訴字第348號】），惟衡
    諸該聲請再審狀之案號欄僅記載本件確定判決，且本院非上
    開另一確定判決之原審法院等情，應認本件聲請再審之範圍
    僅及於本件確定判決，合先敘明。
(二)又聲請人前因施用毒品案件，經本院於109年1月21日以109
    年度訴字第48號判處有期徒刑7月，於同年2月5日確定（即
    本件確定判決）等情，有臺灣高等法院被告前案紀錄表在卷
    可稽，聲請人雖主張本件確定判決未及適用修正後毒品危害
    防制條例而有違比例原則、無可維持，並據以提出本件聲請
    再審，然聲請人所執理由，係就本件確定判決之適用法律有
    無違誤進行爭執，揆諸前揭最高法院裁定意旨，應屬得否據
    以提起非常上訴之問題，核與刑事訴訟法第420條、第421條
    規定得聲請再審之理由不符，無從依再審程序救濟，是本件
    聲請再審，顯屬違背法律程式，且無從補正，自應逕予駁回
    。另本件聲請再審，既因違背法律程式且無從補正，而應逕
    予駁回，顯無通知聲請人到場並聽取聲請人、檢察官陳述意
    見之必要，併此敘明。
據上論斷，應依刑事訴訟法第433條前段，裁定如主文。
中　　華　　民　　國　　110 　年　　12　　月　　2 　　日
                  刑事第三庭  審判長法  官  劉麗瑛
                                    法  官  吳孟潔
                                    法  官  蔡宗儒
以上正本證明與原本無異。
如不服本裁定，應於收受送達後5日內向本院提出抗告狀。（應
附繕本）
                                    書記官  潘瑜甄   
中　　華　　民　　國　　110 　年　　12　　月　　2 　　日